【裁判字號】    99,審訴,689
【裁判日期】    991122
【裁判案由】    違反毒品危害防制條例
【裁判全文】
臺灣新竹地方法院宣示判決筆錄        99年度審訴字第689 號
公  訴  人  臺灣新竹地方法院檢察署檢察官
被      告  黎振全
指定辯護人  本院公設辯護人  周凱珍
上列被告因違反毒品危害防制條例一案，經檢察官提起公訴（99
年度毒偵字第1199號）後，聲請本院改依協商程序而為判決，於
中華民國99年11月22日下午4 時在本院刑事第十一法庭宣示判決
，出席職員如下：
                                      審判長法官  邱忠義
                                          書記官  吳美雲
                                          通  譯  邱立杰
法官起立朗讀判決主文、犯罪事實要旨、處罰條文，及告以上訴
限制、期間並提出上訴狀之法院，且諭知記載其內容：
一、主  文：
    黎振全施用第一級毒品，累犯，處有期徒刑捌月。又施用第
    二級毒品，累犯，處有期徒刑柒月；扣案之甲基安非他命壹
    包（送驗淨重零點伍貳零公克，驗餘淨重零點伍壹捌公
    克），沒收銷燬之；另扣案之吸食器壹組，沒收之。主刑部
    分應執行有期徒刑壹年壹月。
二、犯罪事實要旨：
（一）黎振全前曾(1)於民國96年6 月間，因竊盜案件，經本院以
      96年度易字第446 號判決，判處有期徒刑8 月確定。(2)又
      於96年7 月間，因竊盜案件，經本院以96年度易字第547
      號判決，判處有期徒刑1 年確定。(3)又於96年8 月間，因
      違反毒品危害防制條例案件，經本院以96年度竹北簡字第
      260 號判決，判處有期徒刑6 月確定。(4)又於97年1 月間
      ，因違反毒品危害防制條例案件，經臺灣桃園地方法院（
      下稱桃園地院）以97年度壢簡字第479 號判決，判處有期
      徒刑5 月確定。上開(1)(2)(3)(4)案件，經桃園地院以97年度
      聲字第3104號裁定，經定應執行刑為有期徒刑2 年4 月確
      定，於96年10月1 日入監執行，而於98年10月12日縮刑期
      滿執行完畢。
（二）黎振全前於89年5 月間，因施用毒品案件，經桃園地院
      以89年度毒聲字第3588號裁定送觀察、勒戒，於89年5 月
      23日入所執行觀察勒戒後，因認有繼續施用毒品之傾向，
      再經桃園地院以89年度毒聲字第4010號裁定，令入戒治處
      所施以強制戒治1 年，嗣其強制戒治執行滿3 月後，經戒
      治處所認無繼續戒治之必要，復經桃園地院以89年度毒聲
      字第7329號裁定停止戒治，於89年12月7 日因停止其處分
      而出監，所餘戒治期間付保護管束，旋其停止戒治所餘戒
      治期間於90年6 月13日屆滿，因期滿未經撤銷，視為強制
      戒治期滿執行完畢，並經臺灣桃園地方法院檢察署檢察官
      ，以90年度戒毒偵字第626 號為不起訴處分確定。又於
      93年11月間，因施用第二級毒品案件，經桃園地院以94年
      度壢簡字第182 號判決，判處有期徒刑3 月確定。又於
      96年8 月間，因施用第二級毒品案件，經本院以96年度竹
      北簡字第260 號判決，判處有期徒刑6 月確定。
（三）黎振全不知警惕，於前開強制戒治處分執行完畢釋放後，
      「5 年內再犯」施用毒品案件，並經法院判處罪刑確定後
      ，(1)復基於施用第一級毒品海洛因的犯罪意思，於99年7
      月10日上午9 時許，在其位於桃園縣新屋鄉後庄村後庄15
      號之住處內，以將海洛因粉末摻入香煙內，再點火吸煙之
      方式，施用第一級毒品海洛因1 次。(2)另基於施用第二級
      毒品甲基安非他命的犯罪意思，於施用完第一級毒品後約
      1 、2 個小時，在上開地點，以將甲基安非他命置於玻璃
      球吸食器內，再以火燒烤，吸其煙霧之方式，施用第二級
      毒品甲基安非他命1 次。嗣於99年7 月10日下午1 時50分
      許，在新竹市○○鄉○○路與德興路口為警盤查，並經黎
      振全主動交付其所有之甲基安非他命1 包（送驗淨重0.35
      20公克，驗餘淨重0.3518公克）及吸食器1 組等物，復經
      警採集其尿液送驗結果，呈安非他命、甲基安非他命、嗎
      啡陽性反應，始悉上情。
（四）經新竹縣警察局竹北分局報告臺灣新竹地方法院檢察署檢
      察官偵查起訴。
三、處罰條文：
    毒品危害防制條例第10條第1 項、第2 項、第18條第1 項前
    段，刑法第11條、第47條第1 項、第51條第5 款、第38條第
    1 項第2 款。
四、協商判決除有刑事訴訟法第455 條之4 第1 項第1 款於本訊
    問程序終結前，被告撤銷協商合意或檢察官撤回協商聲請者
    ；第2 款被告協商之意思非出於自由意志者；第4 款被告所
    犯之罪非第455 條之2 第1 項所定得以協商判決者；第6 款
    被告有其他較重之裁判上一罪之犯罪事實者；第7 款法院認
    應諭知免刑或免訴、不受理者情形之一，及違反同條第2 項
    「法院應於協商合意範圍內為判決；法院為協商判決所科之
    刑，以宣告緩刑或2 年以下有期徒刑、拘役或罰金為限」之
    規定者外，檢察官與被告均不得上訴。
五、如有前項得上訴之情形，得自收受宣示判決筆錄送達之日起
    10日內，向本院提出上訴書狀，上訴於第二審法院。
中    華    民    國    99    年    11    月    22    日
                  刑事第九庭書  記  官        吳美雲
                            審判長法官        邱忠義
以上筆錄正本係照原本作成。
中    華    民    國    99    年    11    月    22    日
                            書  記  官        王思穎
附錄本案處罰實體法條全文：
毒品危害防制條例第10條第1 項、第2 項：
施用第一級毒品者，處6 月以上5 年以下有期徒刑。
施用第二級毒品者，處3 年以下有期徒刑。

司法院資訊處製作；財團法人民間司法改革基金會備份。
